臺灣高雄地方法院刑事判決　　　　　　　　　　　　　九十三年度交訴字第一一三號
　　公　訴　人　臺灣高雄地方法院檢察署檢察官
　　被　　　告　甲○○
右列被告因公共危險等案件，經檢察官提起公訴（九十三年度偵字第一三三五號）
，被告於本院準備程序進行中，就被訴事實為有罪之陳述，經本院告知簡式審判程序
意旨，並聽取公訴人及被告之意見後，合議裁定由受命法官獨任進行簡式審判程序審
理，本院判決如左：
    主  文
甲○○因過失傷害人，累犯，處有期徒刑參月，又駕駛動力交通工具肇事，致人受傷
而逃逸，累犯，處有期徒刑拾月。應執行有期徒刑壹年。
    事  實
一、甲○○考領有普通小型車駕駛執照，其於民國九十一年間，曾因竊盜案件，經臺
    灣屏東地方法院於九十二年三月二十七日，以九十二年度簡字第五０號判處有期
    徒刑六月確定，甫於九十二年十二月十二日執行完畢。詎仍不知悔改，於九十三
    年三月二十二日二十三時十五分許，駕駛車號ＹＸ─八０三九號自用小客車（為
    甲○○於同日十九時許在屏東縣潮州鎮向友人陳威良所借用），沿屏東縣屏東市
    ○○路○段之快車道，由東往西方向行駛，於過歸仁路口後，見前方有員警設置
    路障執行路檢勤務，甲○○因另犯傷害致死案件經判決確定後未到案執行，由臺
    灣屏東地方法院檢察署通緝中，其為避免遭逮捕入監服刑，原應注意於快車道不
    得倒車，且應顯示倒車燈光或手勢後，謹慎緩慢後倒，並應注意其他車輛及行人
    ，且依當時情形，又無不能注意之情形，竟未注意後方其他車輛，即在和生路一
    段快車道上貿然快速倒車，適丁○○駕駛車號８Ｍ─２６３７號自用小客車，沿
    屏東市○○路○段，由西往東方向行駛並左轉歸仁路，見狀閃煞不及，致甲○○
    之車身右後方撞擊丁○○之左後方車身，並致丁○○因而失控，再衝撞歸仁路上
    北往南方向停等紅燈，由乙○○所駕駛並搭載丙○○之Ｐ四─三一０九號自用小
    貨車，丁○○因而受有頭部外傷併右眉擦傷與左肩部扭拉傷，丙○○受有右膝部
    挫傷併小碎片髕骨骨折之傷害（丙○○未提出傷害告訴）。甲○○見狀雖明知車
    輛相撞肇禍，丁○○、丙○○於此等情形下實有受傷之高度可能性，非但未停車
    對丁○○、丙○○為必要之救助，反而於肇事後由和生路一段左轉歸仁路往南方
    向逕自逃離現場，經路人曾韋豪記下其車牌號碼提供予警方，始循線查獲。
二、案經丁○○告訴暨屏東縣警察局屏東分局報告偵辦，嗣本院訊問被告後，因被告
    認罪，並詢問檢察官、被告意見後，乃裁定進行簡式審判程序。
    理  由
一、本件被告甲○○所犯係死刑、無期徒刑、最輕本刑為三年以上有期徒刑以外之罪
    ，其於準備程序中就被訴事實為有罪之陳述，經法官告知簡式審判程序之旨，並
    聽取公訴人、被告之意見後，認為適宜由受命法官獨任進行簡式審判程序，依刑
    事訴訟法第二百七十三條之一第一項規定，裁定由受命法官獨任進行簡式審判程
    序，合先敘明。
二、訊據被告甲○○對於右揭倒車不當以致與告訴人丁○○車輛發生車禍，使告訴人
    受有前開傷害及肇事逃逸之犯行坦承不諱，核與證人丁○○、乙○○、丙○○、
    曾韋豪、陳威良於警詢及偵查中證述之情節相符，復有道路交通事故現場調查報
    告表、道路交通事故現場圖、汽車租賃契約書、照片三十四張可資為證。而告訴
    人丁○○、被害人丙○○因本件車禍事故，受有如事實欄所示之傷害，亦有國仁
    醫院出具之診斷證明書二紙附卷可稽。按汽車倒車時，應顯示倒車燈光或手勢後
    ，謹慎緩慢後倒，並應注意其他車輛及行人，道路交通安全規則第一百一十條第
    二款定有明文。被告駕車自應遵守上開法律規定，並負有注意義務，又依當時天
    候狀況及被告之智識程度，並無不能注意之情事，竟疏於注意及此，未謹慎緩慢
    後倒、亦未注意其他人車動向，即貿然倒車，因而肇致本件車禍，使告訴人受有
    如事實欄所示之傷害，其有過失甚明。又告訴人所受上開傷勢，與被告之過失行
    為間，顯有相當因果關係。綜上，本件事證明確，足徵被告上開自白，堪予採信
    ，被告前開過失傷害及肇事逃逸之犯行，與事實相符，應堪認定。
三、核被告所為，係犯刑法第二百八十四條第一項之過失傷害罪、同法第一百八十五
    條之四駕駛動力交通工具肇事致人受傷而逃逸罪。其所犯上開二罪，犯意個別，
    行為互殊，應予分論併罰。查被告曾因竊盜案件，經臺灣屏東地方法院於九十二
    年三月二十七日，以九十二年度簡字第五０號判處有期徒刑六月確定，甫於九十
    二年十二月十二日執行完畢，有臺灣高雄地方法院檢察署刑案資料查註紀錄表及
    臺灣高等法院被告全國前案紀錄表各一份附卷可按，其於受有期徒刑之執行完畢
    後，五年內再犯本件有期徒刑以上之竊盜罪，為累犯，應依刑法第四十七條規定
    加重其刑。爰審酌被告倒車不慎，對使用道路之他人已產生立即侵害之高度危險
    性，嚴重侵害道路交通往來安全，並終肇致本件車禍發生，而使告訴人受傷，且
    事後為逃避訴追而逃離現場，又未與告訴人達成和解，參以被告犯罪後坦承犯行
    、態度尚佳等一切情狀，爰分別量處如主文所示之刑，併定其應執行刑，藉資懲
    儆。
據上論斷，應依刑事訴訟法第二百七十三條之一第一項、第二百九十九條第一項前段
，刑法第一百八十五條之四、第二百八十四條第一項、第四十七條、第五十一條第五
款，罰金罰鍰提高標準條例第一條前段，判決如主文。
本案經檢察官詹美鈴到庭執行職務。
中    華    民    國      九十三      年      九      月      二十四    日
                                  臺灣高雄地方法院刑事第八庭
                                      法  官    林意芳
右正本證明與原本無異。
如不服本判決，應於判決送達後十日內，向本院提出上訴狀。
                                      書記官    曾秀鳳
中    華    民    國      九十三      年      十      月        四      日
附錄本件論罪法條全文：
刑法第一百八十五條之四：
  駕駛動力交通工具肇事，致人死傷而逃逸者，處六月以上五年以下有期徒刑。
刑法第二百八十四條第一項：
  因過失傷害人者，處六月以下有期徒刑、拘役或五百元以下罰金。致重傷者，處一
  年以下有期徒刑、拘役或五百元以下罰金。
